# 资本公积及留存收益转增股本的程序

提问人：脚踏实地的小审 时间：2015-06-20 03:35:21
请教各位，公司于年初进行了股改，股改后还留存部分资本公积及留存收益，现在需要进行现金增资，同时把资本公积及留存收益同时转增股本。查了一下《中国注册会计师审计准则第 1602 号－－验资》（财会[2006]4号）第十四条：以净资产折合实收资本的，或以资本公积、盈余公积、未分配利润转增注册资本及实收资本的，应当在审计的基础上按照国家有关规定审验其价值。但有些同行说事务中用最近一期经审计的报告作为基准就可以了。我是认为公司已经成为股份公司了，而且即将成为公众公司，还是需要做得谨慎，重新做一个简单的审计。请大家发表下意见及分享经验，谢谢

回答人：chenyiwei
如果现在转增实施日距离最近一期经审计财务报表的资产负债表日已经间隔较长，或此期间内公司的基本面发生过重大变化的，则如你所说，还是建议对转增基实施日的财务报表执行若干项审计程序，重点核实转增实施日的净资产与前次经审计财务报表资产负债表日相比有无减少情况。一般可以参照审阅的做法，以询问和分析程序为主，如果发现存在错报迹象的，再视情况追加适当的程序。

提问人：LBYBLB 时间：2015-06-23 16:06:12
请问陈版：股改是以基准日经审计的净资产折合股本，为什么股改以后还可以保留资本公积与留存收益呢？

回答人：chenyiwei
在股改日，基准日原有的资本公积和留存收益应全部折合为股份有限公司的股本和“资本公积——股本溢价”（不能折股的有专项用途的净资产除外），股份公司的留存收益应是从股改实施日开始重新从零开始累积的。

提问人：唐山小泥巴 时间：2016-07-29 14:22:51
陈老师 请教个问题 集团公司的子公司股改 将基准日的留存收益（盈余公积、未分配利润）转到了资本公积，在做合并报表时，成本法转权益法还需要处理吗？ 子公司所有者权益内部结转的这个金额在合并报表里面是最终减少未分配利润 增加资本公积吗？ 谢谢！

回答人：chenyiwei
合并报表层面不反映子公司的这种内部权益结转，仍按最原始的来源反映。

提问人：茶前饭后 时间：2016-11-21 10:02:56
请问版主，你说的不能转股的特有净资产应该包括专项储备吧？

回答人：chenyiwei
包括专项储备和一般风险准备。